# 民办非法人企业

提问人：yrym007 时间：2015-07-31 11:02:00
如果我对一家民办非法人企业增资，持有70%股权，我应该放在哪里核算比较合适？可供出售金融资产？其他非流动资产？

回答人：chenyiwei
在满足资产定义和确认条件的前提下（确保未来能够获取经济利益流入，且其成本或公允价值能够可靠计量），如果对其有控制、共同控制或重大影响的，建议列报为其他非流动资产；如果无控制、无共同控制且无重大影响的，则列报为可供出售金融资产。